臺灣高等法院刑事裁定
111年度聲再字第315號
再審聲請人
即受判決人  侯正着


上列聲請人因詐欺案件，對於本院71年度上易字第4478號，中華
民國71年12月23日第二審確定判決（臺灣新北地方法院〈原名臺
灣板橋地方法院〉71年度易字第2269號，起訴案號：臺灣新北地
方檢察署〈原名臺灣板橋地方法院檢察署〉71年度偵字第5009號）
，聲請再審，本院裁定如下：
    主  文
再審之聲請駁回。 
    理  由
一、再審聲請意旨略以：再審聲請人即受判決人侯正着（下稱聲
    請人）以告訴人陳金安原始所訂購並經聲請人交貨之日本製
    304型不銹鋼丸鐵之含碳量在0.08以下，已有進口證明附卷
    可證，經轉交台北市統一公司代工，再從業以加工製造完成
    之不銹鋼鐵窗產品（成品）取樣，經證人楊業田攜回化驗結
    果，其含碳量在0.56，並證稱為201型云云，均非告訴人向
    聲請人原始訂購及交貨之日本製304型不銹鋼丸鐵，原確定
    判決採用南隆鋼鐵股份有限公司02186號委託試驗報告化驗
    結果，認定聲請人犯詐欺罪，顯然有誤云云。
二、按聲請再審應以再審書狀敘述理由，附具原判決之繕本及證
    據，提出於管轄法院為之。法院認為聲請再審之程序違背規
    定者，應以裁定駁回之，刑事訴訟法第429條前段、第433條
    前段分別定有明文。所謂敘述理由，係指具體表明符合法定
    再審事由之原因事實而言。所稱證據，係指足以證明再審事
    由存在之證據。倘僅泛言有法定再審事由，而未敘明具體情
    形，或所述具體情形，顯與法定再審事由不相適合，或未提
    出足以證明再審事由存在之證據，均應認聲請再審之程序違
    背規定。又上開法定程式欠缺，非屬聲請時書狀漏未附具原
    判決之繕本及證據等可補正之情形，而是所主張者是否顯與
    法定再審事由不相適合，或未提出足以證明再審事由存在之
    證據，非屬刑事訴訟法第433條後段命補正之範疇，而應依
    其聲請內容審查程序是否合法。若聲請再審之程序違背規定
    時，即應以其聲請為不合法，依刑事訴訟法第433條規定裁
    定駁回之，必程序合法後，方為再審有無理由之實體審查。
三、本件聲請人因詐欺案件，對於本院71年12月23日所為71年度
    上易字第4478號確定判決（下稱原確定判決）聲請再審，並
    為如上之再審理由主張及提出原確定判決繕本及本院111年
    度聲再字第224號駁回聲請人先前所提再審聲請之裁定繕本
    為證據方法。然原確定判決為法院判斷之結果，雖為再審之
    標的（對象），但其本身並非適格之再審事實、證據，至於
    駁回再審聲請之裁定則屬對於是否合於開啟再審程序審查之
    判斷結果，其本身亦非再審之事實、證據。再查，原確定判
    決依據告訴人之指證、證人即統一公司負責人許棋城證述，
    以及第一審法院會同被告、被害人、許棋城現場採樣後送南
    隆鋼鐵股份有限公司化驗所提出之02186號委託試驗報告，
    認定聲請人送交給統一公司加工之不銹鋼丸非屬304型不銹
    鋼，並依據證人即聯記公司人員之證詞認聲請人雖有向聯記
    公司訂購不銹鋼丸，但因非直接由聯記公司送往統一公司加
    工，無法認定聲請人送往統一公司加工之不銹鋼丸即係其向
    聯記公司購入之不銹鋼丸，故而認聲請人提出之進口報單及
    所主張遭不法調包之辯解無法採信，已詳敘其認定事實所憑
    證據及理由，並就聲請人之辯解及所提出之有利證據說明何
    以不能採信之理由。聲請人依憑進口報單認南隆鋼鐵股份有
    限公司化驗之不銹鋼並非其購入、交貨之不銹鋼丸，係將其
    向聯記公司購貨與其將不銹鋼丸送交給統一公司加工並交貨
    給告訴人二個不同階段過程混為一談，並對於原確定判決取
    捨證據持相異評價，卻未具體敘明如何合於刑事訴訟法第42
    0條第1項再審事由之原因事實，自與法定再審程式不合。
四、綜上並揆諸首揭說明，本件聲請再審之程序，顯屬違背法律
    規定，且無可補正，其再審聲請為不合法，應予駁回。又本
    件再審之聲請程序顯非適法，認無依刑事訴訟法第429條之2
    前段通知聲請人到場之必要。至於聲請人本件「刑事抗告暨
    理由狀」中有關於對於本院111年度聲再字第224號裁定不服
    之抗告聲明及其理由，應由該原裁定法院合議庭依法處理，
    附此敘明。
據上論斷，應依刑事訴訟法第433條，裁定如主文。
中　　華　　民　　國　　111 　年　　6 　　月　　30　　日
                  刑事第六庭  審判長法　官  劉方慈
                                    法　官  朱嘉川
                                    法　官  許曉微
以上正本證明與原本無異。
不得抗告。
                                    書記官  徐仁豐
中　　華　　民　　國　　111 　年　　6 　　月　　30　　日